【裁判字號】    90,交聲,389
【裁判日期】    901030
【裁判案由】    聲明異議
【裁判全文】
臺灣臺中地方法院交通事件事裁定                    九十年度交聲字第三八九號
    原處分機關  交通部公路局台中區監理所豊原監理站
    受 處分 人  甲○○
右列受處分人因違反道路交通管理處罰條例案件，對於交通部公路局臺中區監理所豊
原監理站中華民國九十年十月八日所為之裁決（豐監稽違六三字第Ｈ0000000
0號），聲明異議，本院裁定如左：
    主  文
原處分撤銷。
    理  由
一、按違反道路交通管理事件統一裁罰標準及處理細則第十一條規定：對於違反本條
    例之行為，應按其違反條款規定之受處罰對象，填製舉發違反道路交通管理事件
    通知單（以下簡稱通知單），並於被通知人欄予以勾記，其通知聯依下列規定辦
    理：(二)、逕行舉發者，應按已查明之資料填註車牌號碼、車輛種類、車主姓名
    或名稱及地址，並於通知單上方空白處加註逕行舉發之文字後，由舉發機關送達
    被通知人。再違反道路交通管理事件統一裁罰標準及處理細則第四十四條第一項
    規定：違反道路交通管理事件行為人，未依規定自動繳納罰鍰，或未依規定到案
    聽候裁決，處罰機關應於一個月內依標準表逕行裁決之。是受處分人自應先受「
    舉發違反道路交通管理事件通知單」之通知，其始知悉應到案日期，否則受處分
    人即無從知悉應到案日期，主管機關未經合法送達逕行裁決，其裁決程序即屬不
    適法。
二、經查，本件受處分人即異議人甲○○對於本件舉發其車牌號碼ＰＡ─０六一九號
    車輛於八十九年八月十八日違規停車一節，固未爭執，惟辯稱：伊並未收到舉發
    通知單等語。經查，本件曾經台中縣警察局於九十年八月二十八日以（九十）中
    縣警交字第一四三０四號函復受處分人略謂：「本局逕行舉發ＰＡ─０六一九號
    自小客車違規單業於八十七年九月二十五日逕寄車主甲○○君在案，檢送大宗函
    件存根影本及相片乙幀」等情，有該函件及大宗函件存根影本在卷可憑，惟查，
    該大宗函件存根內關於甲○○地址部分，僅記載「中縣豐原」，其詳細地址為何
    ，是否有誤繕之情形，尚有疑義，且亦未有受處分簽收該掛號函件之憑證，難認
    異議人已受前開通知單之送達。揆諸前述說明，原處分機關逕予裁決，程序上即
    不適法，原處分自應予以撤銷。本件應發回原處分機關，由原處分機關重新送達
    後，再依法裁決。
三、據上論斷，應依道路交通管理處罰條例第八十七條第二項、道路交通案件處理辦
    法第二十條，裁定如主文。
中      華      民      國      九十      年      十      月    三十    日
                                臺灣臺中地方法院交通法庭
                                法  官    張  國  華
右正本證明與原本無異。
如不服本裁定應於送達後五日內向本院提出抗告狀。
                                    書記官
中      華      民      國      九十      年      十      月    三十    日


司法院資訊處製作；財團法人民間司法改革基金會備份。
